【裁判字號】    96,上訴,3099
【裁判日期】    970305
【裁判案由】    常業詐欺
【裁判全文】
臺灣高等法院臺中分院刑事判決        96年度上訴字第3099號
上  訴  人  臺灣臺中地方法院檢察署檢察官
被      告  己○○
            寅○○
            辰○○
上列上訴人因被告常業詐欺等案件，不服臺灣臺中地方法院95年
度訴字第3333號中華民國96年9月21日第一審判決(起訴案號：臺
中地方法院檢察署93年度偵字第12211號、94年度偵字第11486號
），提起上訴，本院判決如下：
    主    文
原判決關於己○○、寅○○、辰○○部分均撤銷。
己○○、寅○○、辰○○共同犯常業詐欺取財罪，己○○累犯，
處有期徒刑壹年拾月，緩刑伍年；寅○○、辰○○各處有期徒刑
壹年陸月，均減為有期徒刑玖月，皆緩刑參年。扣案如附表二所
示之物，均沒收。
    犯罪事實
一、己○○曾因過失傷害案件，經臺灣臺中地方法院判處有期徒
    刑 2月確定，於民國91年2月4日易科罰金執行完畢，仍不知
    警惕。復與寅○○、辰○○及何緯懋等人，共同基於意圖為
    自己不法所有並均以之為常業之犯意聯絡，於91年2月8日在
    台中市○○路○段447號17樓設立台霖國際股份有限公司（下
    稱台霖公司），由己○○擔任公司之負責人（董事長兼總經
    理，實際上綜攬公司業務）、寅○○擔任董事兼協理（負責
    財務、徵才廣告、招募員工等業務）、辰○○擔任監察人兼
    管理部協理（負責財務、徵才廣告、招募員工等業務）、何
    緯懋則為台霖公司之股東並擔任該公司唯一之門市部即設在
    台中市○○○街○段410號丹柏媞絲美容坊之負責人，共同利
    用求職大眾缺乏社會經驗或失業人士急於求職之心理，設下
    求職陷阱，予以詐騙，其手法如下：
  (一)自91年 4月左右起，先是由「丹柏媞絲美容機構」或「丹
      柏媞絲美容坊」透過 104人力銀行或自由時報、中國時報
      等媒體，分別以「丹媞實業」、「丹霖實業」、「憶霖貿
      易公司」、「TAI LIN」、「丹柏實業」、「Dabotis精品
      」、「JL日商貿易」、「JL精品百貨」、「東鑫開發股份
      有限公司」（下稱東鑫公司）、「台鈺實業股份有限公司
      」（下稱台鈺公司）‧‧‧等非台霖公司之其他「公司」
      、「行號」等各種名義，刊登徵才之不實廣告，以徵求「
      理貨員」、「門市」、「總務人員」、「行政文書」、「
      倉管人員」、「主管助理」、「行政總機」、「廠務助理
      」‧‧‧等行政內勤性質之工作，來吸引誘使社會上廣大
      的求職民眾前往應徵，而且幾乎每天都刊登廣告，以廣泛
      招攬「員工」。一旦有求職者前來應徵面試後，就召集求
      職者前往台霖公司、「東鑫公司」等處訓練並開始上課。
      受訓期間再以職缺不足、名額有限等為由，公司需要業績
      ，要求應徵者須「銷售」台霖公司所代理春億國際事業有
      限公司（下稱春億公司）等廠商之美容器材、保養品、臭
      氧機‧‧‧等產品，只要推銷新臺幣（下同）6 萬元以上
      之產品，並以達到 6萬元作為門檻，就可以錄取為公司之
      職員，誘引求職者為了能被公司錄取，勉力達到公司所要
      求之「業績」。這些以業績要求被錄取之人，以每 6萬元
      為一個基數，作為「考核」標準及「獎金」（佣金）發給
      之依據，「累計」達到24萬元之銷售及筆試考核，才可以
      晉升為「正式幹部」。
  (二)己○○等人要求新進人員承銷台霖之商品，表面上雖規定
      「絕對禁止新進人員在試用期間自購本公司商品」，否則
      「皆屬自願行為」，新進人員「願自行負責並吸收全部商
      品」，並書立「提貨切結書」為憑。事實上則是由己○○
      、寅○○、辰○○、何緯懋本人或其屬下各層級輔導幹部
      遊說新進人員，可以私下自行出資，用「親友名義」購買
      上述 6萬元額度的公司產品，如此才能通過見習、考核，
      先取得被「錄取」的資格，來引誘渠等購買公司產品。倘
      若這些新進人員沒有資金可以自行購買公司產品，或沒有
      把握銷售上述額度之公司產品者，渠等會以幫忙申請信用
      卡或幫忙新進人員出售公司產品為由，使其失去戒心，而
      陷於錯誤，如數支付現金或以信用卡簽帳刷卡等方式購買
      產品。惟因產品之價格比一般市價貴出很多，難以出售，
      使得新進人員一開始就大量委託其輔導幹部代為「保管」
      並「銷售」產品，形同新進人員付錢或簽帳後僅取得遠低
      於市價的商品或根本未取得產品，因此受騙上當、受有損
      害。
  (三)新進受雇人並無底薪，任職者之薪資係採業務獎金制度，
      需自行銷售所購買之產品，或介紹他人進入公司，以該新
      進人員提貨所支付之金額作為自己之業績，始有可能取回
      其以前提貨時已經支付之款項乃至賺取獎金。惟因產品銷
      售不易，導致公司經營者或各級幹部、員工所取得之薪資
      、獎金或其他經濟利益等來源，主要是來自所介紹之新進
      人員為了被錄用而「提貨」所支付之金額，而非基於其所
      銷售商品合理市價之利潤，顯為公平交易法第23條所規定
      之非法「多層次傳銷」之形態。公司之成員中苟無輔導之
      下屬員工者，其所「購買」公司商品而支付之價金，則無
      異成為供養其上級經營管理者或各層級輔導幹部所有經濟
      利益之主要來源。公司之業務重心，遂著重在經營「新進
      人員」，而不是在經營「商品銷售」；目的在向新進人員
      詐取財物，而非銷售具市場競爭力的商品給社會大眾來獲
      取合理的利潤。因此，只有不斷的招募新進人員，從中詐
      取財物，俟其成為公司「幹部」後，再慫恿其以相同方法
      ，招募並「輔導」另一批新進人員，以逐漸減少之前被詐
      騙所受的損失，甚至晉升高階管理幹部後，能獲取鉅額利
      益。使台霖公司之幹部，為了己○○等人虛構的「公司願
      景」，被鼓動「力爭上游」而任其驅煽廣大的應徵者。
  (四)一旦被錄取新進的「儲備幹部」發現受騙，因無法向外界
      銷售產品，致不能取得業務獎金之酬勞，生活難以為繼，
      即蒙受相當重大的損失。又因台霖公司在帶領新進人員之
      手法，是以「隔離新人」垂直單線管理之方式，以避免新
      進人員發現受騙時，彼此之間串連，得以團結力量來對抗
      公司，遂使得新進人員縱使已經發現受騙，往往以為在客
      觀上勢單力薄，無法與公司龐大的不法勢力抗衡，不得已
      只好知難而退。其中或有部分被錄取之員工發現公司以此
      不法手段誘騙求職之人，因不願合流同污，藉由吸引、帶
      領、培養「新的」新進人員參加公司，「以吸收會員、養
      自己酬勞」方式，讓自己脫離基層員工之職務逐漸往上層
      階級提升。間有部分相對低階之幹部，於從事帶領新進人
      員時，因無法適應這種「以吸收會員、養自己酬勞」的經
      營形態的過程中發現受騙者，憤而離職，並要求台霖公司
      賠償損害、退回公司商品時，己○○、寅○○、辰○○、
      何緯懋等人即以公司規定之上述切結書「自願負責」等文
      詞為由來拒絕理賠，使其知難而退、自認倒楣而放棄求償
      ；或敷衍塞責，以少數金額與該部分不甘損失之受害人達
      成民事和解，用以安撫，並降低其追究責任之決心。
  (五)己○○、寅○○、辰○○、何緯懋等人以上述「假應徵、
      真詐財」之手法，重覆欺騙求職者，所得款項均依職位高
      低、「投資」多寡之比例朋分花用，「職位愈高、抽佣愈
      多」，並均恃此為生，而以之為常業。由於己○○、寅○○、辰○○、何緯懋所經營管理之台霖公司詐騙集團經受
      害人在網路上廣為流傳，並經被害員工庚○○、楊淑卿、
      張家蓉、子○○、巳○○、辛○○、陳禹兆、癸○○、丑
      ○○、丁○○、戊○○等人向臺中市政府檢舉，經臺中市
      政府勞工局調查其違反就業服務法之「不實廣告」情形，
      己○○、寅○○、辰○○等人乃停止台霖公司之營業，申
      請解散該公司，並於92年 2月25日為解散之登記，以規避
      台中市政府之行政處罰及其他相關之法律責任。然渠等實
      際上並未終止類似詐騙行為，而以相同之班底，緊接著於
      92年2月11日經申請核准在台中市○○○路○段185號15樓
      設立華酆國際貿易股份有限公司（下稱華酆公司），嗣又
      將華酆公司變更公司名稱為福霖國際股份有限公司（下稱
      福霖公司），公司所在地變為台中市○○路○段306號11樓
      之 2，再以相同之「假應徵、真詐財」方式，繼續從事詐
      騙行為。其中已查知遭渠等以上開方式詐騙之民眾及詐騙
      金額詳如附表一所示。
二、嗣因詐騙之情節重大，陸續經受害民眾匿名向臺中市政府市
    長室、南投縣政府檢舉，並經戊○○、丑○○、癸○○、陳
    禹兆、子○○、辛○○、巳○○、張家蓉、丁○○、庚○○
    、楊淑卿、卯○○、甲○○、壬○○、顏朱貝以「求職陷阱
    」被詐騙為由，向臺中市政府申訴，方循線查悉上情，並扣
    得如附表二所示之物品。
三、案經臺中市政府函送臺灣臺中地方法院檢察署檢察官偵查起
    訴。
    理    由
一、證據能力方面：
  (一)按被告以外之人於審判外向法官所為之陳述，得為證據。
      被告以外之人於偵查中向檢察官所為之陳述，除顯有不可
      信之情況者外，得為證據。刑事訴訟第159條之1定有明文
      。其立法理由為：「被告以外之人（含共同被告、共犯、
      被害人、證人等）於法官面前所為之陳述（含書面及言詞
      ），因其陳述係在法官面前為之，故不問係其他刑事案件
      之準備程序、審判期日或民事事件或其他訴訟程序之陳述
      ，均係在任意陳述之信用性已受確定保障之情況下所為，
      因此該等陳述應得作為證據」「現階段刑事訴訟法規定檢
      察官代表國家偵查犯罪、實施公訴，依法其有訊問被告、
      證人及鑑定人之權，證人、鑑定人且須具結，而實務運作
      時，偵查中檢察官向被告以外之人所取得之陳述，原則上
      均能遵守法律規定，不致違法取供，其可信性極高，為兼
      顧理論與實務，爰於第二項明定被告以外之人於偵查中向
      檢察官所為陳述，除顯有不可信之情況者外，得為證據」
      。故被告以外之人於審判外向法官；於偵查中向檢察官所
      為之陳述，除陳述當時係因證人、鑑定人之身分接受訊問
      依法應具結而未具結，依刑事訴訟法第158條之3規定，不
      得作為證據外，均得作為證據，例如：陳述當時係該案之
      被告，因法律並無被告向法官、檢察官為陳述應命其具結
      之規定，則同案或他案被告於其所涉案件之偵查、羈押訊
      問、準備程序、審判期日向檢察官、法官所為之陳述，自
      無需命其具結，當難以該陳述未經具結，而否定其依上開
      法律規定所具有之證據能力。至該同案或他案被告如經本
      案被告聲請詰問、對質時，自應令其到場，以證人身分接
      受詰問、對質，以保障本案被告訴訟上之權利，而在該同
      案或他案以被告身分於偵查、羈押訊問、準備程序、審判
      期日所為之陳述，與本案以證人身分之證言，如有相左，
      則由法院判斷其真偽，此屬證明力之問題，尚難執此即認
      同案或他案被告於本案審判外，以被告身分向檢察官、法
      官所為之陳述，不具證據能力。本件共犯何緯懋於偵查中
      以被告身分向檢察官所為之陳述，徵諸卷附資料並無顯不
      可信之情況，依刑事訴訟法第159條之1第 2項規定，此項
      陳述，當有證據能力，自得作為證據；且被告己○○、寅
      ○○、辰○○就何緯懋此項陳述，於原審及本院亦均未聲
      請令何緯懋為證人而加以詰問、對質，則本院採何緯懋於
      偵查中之陳述為證據，當無損被告己○○、寅○○、辰○○在訴訟上之權利。另共犯何緯懋於原審準備程序及審判
      期日，以被告身分向法官所為之陳述，依刑事訴訟法第15
      9 條之1第1項之立法意旨，本有證據能力，亦得作為證據
      。
  (二)證人庚○○、甲○○、乙○○、丁○○、壬○○、卯○○
      、辛○○、丑○○、戊○○、楊淑卿、巳○○、陳禹兆、
      子○○、癸○○、張家蓉於偵查中經具結之證言，按卷內
      資料查無顯不可信之情形，依刑事訴訟法第159條之1第 2
      項規定，亦認有證據能力，當得作為證據。
二、上開犯罪事實，業據被告己○○、寅○○、辰○○於人原審
    坦白認罪（見原審卷第113、124頁）；被告己○○、辰○○
    於本院準備程序表明認罪（見本院卷第41頁），核與何緯懋
    於偵查中陳述犯罪經過（見93年度偵字第12211號偵查卷第8
    至9頁)及原審迭次認罪（見原審卷第31、113、124頁）之情
    節相符，並經證人即庚○○、甲○○、乙○○、丁○○、壬○○、卯○○、辛○○、丑○○、戊○○、楊淑卿、巳○○
    、陳禹兆、子○○、癸○○、張家蓉於偵查中之指證明確，
    復有徵才廣告、自由時報覆函、東鑫公司晉升佈達典禮現場
    照片、應徵者來電登記簿、台中市政府95年6月1日府勞字第
    09501015465號函、92年3月19日府勞福字第0920037518號罰
    鍰處分書、台霖公司訴願書、台中市政府答辯書、行政院勞
    委會訴願決定書、南投縣政府91年9月10日府行救字第09101
    580520號函、台霖公司、華酆公司、福霖公司基本資料查詢
    、營利事業登記證、丹柏媞絲美容坊營利事業登記證、被告
    己○○、寅○○、辰○○、何緯懋之名片、委託書、出貨單
    、儲備幹部推介表、工作日報表、和解書、訴願書、會議紀
    錄、勞工保險局單位被保險人名冊、投保單位保費明細表、
    台霖公司發票、華酆公司現場照片、信用卡簽帳單、申請書
    、受訓講義、財產價格表、廣告單及說明書、晨報早會夕會
    輪值表、基層專員報聘書、合約書、提貨切結書、薪資單、
    產品購買單、訓練指導表、應徵人員履歷表、東鑫公司推介
    表、代理經銷合約書、華酆公司電話號碼表、幹部訓練講義
    、網路留言紀錄、警示避免受騙資料、基層專員報聘書、重
    覆名單表等在卷可證。是本件被告己○○、寅○○、辰○○
    之犯罪事證已臻明確，渠於本院審判期日翻異前詞，均辯稱
    當時不知所為違法云云，乃係畏罪卸責之詞，無可採信，其
    犯行洵堪定，均應依法論罪科刑。
三、被告行為後，94年2月2日修正公布之刑法，業於95年7月1日
    施行，應依刑法第2條第1項之規定比較應適用之法律如下：
  (一)論罪量刑方面：
    １、比較原則：應就罪刑有關之共犯、未遂犯、想像競合犯
        、牽連犯、連續犯、結合犯、以及各種加重原因（如累
        犯加重等）、各種減輕原因（如自首減輕等）暨其他法
        定加減原因（如身分加減）與加減例等一切情形，綜其
        全部罪刑之結果而為比較（最高法院95年第 8次刑事庭
        會議決議參照）。
    ２、修正刑法第33條第 5款規定：「罰金：新臺幣一千元以
        上，以百元計算之」，且增訂刑法施行法第1條之1規定
        ：「中華民國九十四年一月七日刑法修正施行後，刑法
        分則編所定罰金之貨幣單位為新臺幣。九十四年一月七
        日刑法修正時，刑法分則編未修正之條文定有罰金者，
        自九十四年一月七日刑法修正施行後，就其所定數額提
        高為三十倍。但七十二年六月二十六日至九十四年一月
        七日新增或修正之條文，就其所定數額提高為三倍」，
        經比較修正前刑法第33條第 5款、罰金罰鍰提高標準條
        例第 1條前段、現行法規所定貨幣單位折算新臺幣標準
        第2條等規定之適用結果，有關修正刪除前刑法第340條
        法定刑罰金部分之最高額固均相同，惟最低額於修正前
        為銀元10元即新臺幣30元；修正後則為新臺幣1000元，
        是此部分自以修正前之法律較有利於行為人。
    ２、修正刑法第28條既限縮共同正犯之參與類型，自較有利
        於行為人。
    ３、修正刑法第47條第 1項規定：「受徒刑之執行完畢，或
        一部之執行而赦免後，五年以內『故意』再犯有期徒刑
        以上之罪者，為累犯」，則再犯之罪如為「過失犯」，
        即不構成累犯。然修正前刑法第47條之規定，過失犯亦
        可論處累犯，自以修正後之法律較有利於行為人。
    ４、刑法第339條第1項詐欺取財罪之法定本刑為 5年以下有
        期徒刑、拘役或科或併科1000元以下罰金；刪除前刑法
        第340條常業詐欺罪之法定本刑為 1年以上7年以下有期
        徒刑，得併科 5萬元以下罰金，則在常業犯刪除後，應
        依詐欺行為之次數，分論併罰，本件被告己○○、寅○○、辰○○參與多次詐欺行為，則依刑法第339條第1項
        合併計算法定刑，顯較刪除前刑法第 340條之法定刑為
        重，是修正後之法律自未較有利於行為人。
    ５、修正前刑法第55條關於牽連犯之規定業經刪除，依修正
        前刑法第55條之規定，牽連之數罪可從一重處斷，而依
        修正後之刑法即應各別論處罪責，當以修正前之法律對
        行為人較為有利。
    ６、本件被告己○○係故意犯，且被告等人已共同實行犯罪
        行為，無論依修正前、後之規定，均應論以累犯或共犯
        ，惟關於有無常業犯、牽連犯適用部分，以舊法較有利
        於被告，是綜合以上比較結果，修正之法律未較有利於
        被告，有關罪刑部分自應全部適用修正前之法律。
  (二)非關罪刑之裁量權行使部分：有關宣告緩刑之要件，修正
      刑法第74條第1項第1款、第2款擴大適用之範圍，使其及
      於曾因過失犯罪受徒刑以上刑之宣告者，自較有利於行為
      人，則有關緩刑之諭知，當應適用修正刑法第74條規定。
四、核被告己○○、寅○○、辰○○所為，均係犯修正刪除前刑
    法第340條常業詐欺罪及公平交易法第35條第2項之罪。被告
    己○○、寅○○、辰○○就上開犯行與共犯何緯懋間，互有
    犯意之聯絡及行為之分擔，均為共同正犯。起訴書之犯罪事
    實欄業已記載被告等人違反公平交易法第23條之行為，雖起
    訴法條漏未論及公平交易法第35條第 2項，本院仍應就該已
    提起公訴之犯罪事實，論處被告此部分之罪責。所犯上開二
    罪有方法結果之關係，應依修正前刑法第55條牽連犯之規定
    ，從一重之常業詐欺罪處斷。被告己○○曾因過失傷害案件
    ，經臺灣臺中地方法院判處有期徒刑 2月確定，91年2月4日
    易科罰金執行完畢，有臺灣高等法院被告前案記錄表附卷可
    憑，其於有期徒刑執行完畢後，5 年內再犯本案有期徒刑之
    罪，為累犯，應依法加重其刑。
五、原審以被告之罪證明確，予以論罪科刑，固非無見，惟查：
    (一)原判決之犯罪事實欄已記載被告己○○、寅○○、辰○○
    有違反公平交易法第23條之行為，惟理由欄漏未依該法第35
    條第2項論處罪責，尚有未洽。(二)修正刪除前刑法第340條業
    於88年2月3日修正提高所定罰金刑之數額，依刑法施行法第
    1 條但書規定，94年1月7日刑法修正施行，其罰金之貨幣單
    位改為新臺幣時，數額僅提高 3倍即新臺幣15萬元，原判決
    誤認應提高 30倍即新臺幣150萬元，稍有不當。(三)原判決就
    共犯及累犯之新舊法比較，認「不論依新舊法規定，均構成
    共同正犯、累犯，不生比較新舊法問題」，顯係以「對被告
    並無有利或不利」之結果，逆推「法律有無變更」之前提事
    實，不無倒果為因，其逕行適用裁判時法，有適用法則不當
    之違法（最高法院96年度台上字第5274號判決要旨參照）。
    檢察官上訴以被告己○○、寅○○、辰○○非真心悔過、惡
    性不改，指摘原判決諭知緩刑不當，惟犯罪經過、何時認罪
    均與犯後是否真心悔改並無關連；又被告犯後已與全部被害
    人達成和解並賠償損害，無命其他負擔之必要；且被告等人
    現在皆已從事正當之工作（參卷附約聘書、在職證明書），
    應無再犯之虞，是檢察官之上訴雖無理由，惟原判決既有上
    開可議之處，即屬無可維持，應由本院予以撤銷改判。爰審
    酌被告等人之素行（參卷附臺灣高等法院被告前案紀錄表）
    ，其正值青壯之年，明知現今詐騙集團橫行，政府執法機關
    無不竭力掃蕩，竟不思正途賺取金錢，反以分工合作之集團
    犯罪方式，詐騙不特定民眾，被害人數甚夥、詐騙金額逾百
    萬元，嚴重侵害他人財產法益，破壞社會秩序甚鉅，實不足
    取，然念及被告等人參與犯罪情節程度之差異、犯罪時間之
    長短、犯後態度，暨與被害人均已達成和解並賠償損害等一
    切情狀，分別量處如主文第 2項所示之刑。又被告寅○○、
    辰○○犯罪之時間在96年 4月24日以前，經宣告未逾有期徒
    刑1年6月之刑，無中華民國九十六年罪犯減刑條例第3條第1
    項所定不予減刑之情形，合於減刑條件，爰各併為諭知減得
    之刑。另被告寅○○、辰○○均未曾受有期徒以上刑之宣告
    ，各有臺灣高等法院被告前案紀錄表在卷足憑，依修正刑法
    第74條第1項第1款之規定，符合得宣告緩刑之要件；被告己○○雖曾受有期徒刑之宣告，惟所犯係過失傷害罪，並非故
    意犯罪，亦有臺灣高等法院被告前案紀錄表在卷足參，依修
    正刑法第74條第1項第2款之規定，仍符合得宣告緩刑之要件
    。本院參酌被告等人均坦承基本犯行，深具悔意，並已盡力
    與全部被害人達成和解、賠償損害，且現已各自從事正當之
    工作，有約聘書、在職證明書在卷可憑，其等經此教訓，當
    知警惕，信無再犯之虞，爰認所宣告之刑均以暫不執行為適
    當，併予諭知被告己○○緩刑 5年；被告寅○○、辰○○均
    緩刑 3年，以啟自新。扣案如附表二所示之物，皆為被告等
    人所有供詐騙他人所用之物，業據渠等供明在卷，均應依刑
    法第38條第1項第2款之規定，宣告沒收。
六、據上論斷，應依刑事訴訟法第369條第 1項前段、第364條、
    第299條第 1項，刑法2條第1項，修正前刑法第28條、第340
    條、第55條、第47條，刑法第74條第 1項、第38條第1項第2
    款，刑法施行法第1條之1，中華民國九十六年罪犯減刑條例
    第2條第1項第3款、第7條，判決如主文。
本案經檢察官丙○○到庭執行職務。
中    華    民    國    97    年    3     月    5     日
            刑事第六庭    審判長法  官  李  文  雄
                                法  官  林  靜  芬
                                法  官  張  恩  賜
上列正本證明與原本無異。
如不服本判決應於收受本判決後10日內向本院提出上訴書狀，其
未敘述上訴理由者，並得於提起上訴後10日內向本院補提理由書
狀（均須按他造當事人之人數附繕本）「切勿逕送上級法院」。
                                書記官  陳  如  慧
中    華    民    國    97    年    3     月    5     日
附錄論罪科刑法條
修正刪除前刑法第340條：
以犯前條之罪為常業者，處一年以上七年以下有期徒刑，得併科
五萬元以下罰金。
┌───────────────────────────────────┐
│附表一                                                                │
├──┬───────┬───┬───────────┬────────┤
│編號│時          間│被害人│詐騙金額（新臺幣/元） │備            註│
├──┼───────┼───┼───────────┼────────┤
│ １ │91年5月3日    │壬○○│120,000               │                │
├──┼───────┼───┼───────────┼────────┤
│    │91年10月15日  │庚○○│120,000               │                │
│ ２ │91年10月21日  │      │                      │                │
│    │91年11月5日   │      │                      │                │
├──┼───────┼───┼───────────┼────────┤
│ ３ │91年6月7日    │卯○○│120,000               │                │
│    │91年6月10日   │      │                      │                │
├──┼───────┼───┼───────────┼────────┤
│ ４ │91年5月31日   │甲○○│10,000                │                │
├──┼───────┼───┼───────────┼────────┤
│ ５ │91年10月間    │楊淑卿│80,000                │                │
├──┼───────┼───┼───────────┼────────┤
│ ６ │91年10月間    │巳○○│0 (未購買產品)        │                │
├──┼───────┼───┼───────────┼────────┤
│ ７ │91年10月間    │辛○○│40,000                │                │
├──┼───────┼───┼───────────┼────────┤
│ ８ │91年10月1日   │丁○○│190,000               │                │
│    │91年10月8日   │      │                      │                │
├──┼───────┼───┼───────────┼────────┤
│ ９ │91年9月13日   │陳禹兆│20,000                │                │
├──┼───────┼───┼───────────┼────────┤
│ 10 │91年6月25日   │丑○○│20,600                │                │
├──┼───────┼───┼───────────┼────────┤
│ 11 │91年10月間    │子○○│10,000                │                │
├──┼───────┼───┼───────────┼────────┤
│ 12 │91年8月6日    │癸○○│29,870                │                │
├──┼───────┼───┼───────────┼────────┤
│ 13 │92年4月8日    │顏朱貝│91,800                │                │
│    │92年4月9日    │      │                      │                │
├──┼───────┼───┼───────────┼────────┤
│ 14 │91年6月25日   │戊○○│60,000                │                │
├──┼───────┼───┼───────────┼────────┤
│ 15 │91年10月31日  │張家蓉│60,000                │                │
├──┼───────┼───┼───────────┼────────┤
│ 16 │92年7月間     │乙○○│約60,000              │                │
├──┼───────┼───┼───────────┼────────┤
│ 17 │合計          │      │約1,032,270           │                │
└──┴───────┴───┴───────────┴────────┘
┌───────────────────────────────────┐
│附表二                                                                │
├──┬──────────────────┬────┬────────┤
│編號│物         品         名         稱 │數    量│備            註│
├──┼──────────────────┼────┼────────┤
│ １ │ 徵才廣告                           │3張     │                │
├──┼──────────────────┼────┼────────┤
│ ２ │ 受訓講義                           │7張     │                │
├──┼──────────────────┼────┼────────┤
│ ３ │ 應徵者來電登記簿                   │22張    │                │
├──┼──────────────────┼────┼────────┤
│ ４ │ 產品價格表                         │2張     │                │
├──┼──────────────────┼────┼────────┤
│ ５ │ 廣告單及說明書                     │11張    │                │
├──┼──────────────────┼────┼────────┤
│ ６ │ 晨報、早會、夕會輪值表             │1張     │                │
├──┼──────────────────┼────┼────────┤
│ ７ │ 基層專員報聘書                     │8張     │                │
├──┼──────────────────┼────┼────────┤
│ ８ │ 合約書                             │9份     │                │
├──┼──────────────────┼────┼────────┤
│ ９ │ 提貨切結書                         │6張     │                │
├──┼──────────────────┼────┼────────┤
│ 10 │ 委託書                             │1張     │                │
├──┼──────────────────┼────┼────────┤
│ 11 │ 產品購買單                         │1張     │                │
├──┼──────────────────┼────┼────────┤
│ 12 │ 出貨單                             │1張     │                │
├──┼──────────────────┼────┼────────┤
│ 13 │ 訓練指導表                         │4張     │                │
├──┼──────────────────┼────┼────────┤
│ 14 │ 東鑫公司推介表                     │2張     │                │
├──┼──────────────────┼────┼────────┤
│ 15 │ 應徵人員履歷表                     │5張     │                │
├──┼──────────────────┼────┼────────┤
│ 16 │ 工作日報表                         │47張    │                │
├──┼──────────────────┼────┼────────┤
│ 17 │ 代理經銷合約書                     │1份     │                │
├──┼──────────────────┼────┼────────┤
│ 18 │ 華酆公司電話號碼表                 │1張     │                │
├──┼──────────────────┼────┼────────┤
│ 19 │ 幹部訓練講義                       │1份     │                │
├──┼──────────────────┼────┼────────┤
│ 20 │ 網路留言紀錄、警示避免受騙資料     │32張    │                │
│    │                                    │        │                │
├──┼──────────────────┼────┼────────┤
│ 21 │ 重複名單表                         │13張    │                │
├──┼──────────────────┼────┼────────┤
│ 22 │ 儲備幹部推介表                     │1份     │                │
├──┼──────────────────┼────┼────────┤
│ 23 │ 己○○、寅○○、辰○○、何緯懋名片 │各1張   │                │
└──┴──────────────────┴────┴────────┘


司法院資訊處製作；財團法人民間司法改革基金會備份。
